* D:\Usuário\Documents\GitHub\EEL7303\Laboratorios\LAB07\Simulação\Lab07.asc
V1 N003 0 SINE(0 7 50k 0 0 0 0) AC 3.5V 0
Rg vin N003 50
C1 N004 vin 3µF
R1 N001 N004 5.1k
R2 N002 N001 5.1k
C2 N002 N001 1nF
C3 vo N002 100nF
Rs N005 0 2.55k
XU1 N005 N001 +VCC -VCC N002 LM741/NS
RL vo 0 16k
V2 +VCC 0 15V
V3 -VCC 0 -15V
.op
.tran 0 0.1ms 0 1u
* Universidade Federal de Santa Catarina - UFSC\nEngenharia Eletrônica - EEL7303 - Circuitos Eletrônicos Analógicos\nExp07 - VERIFICAÇÃO DA RESPOSTA EM FREQUÊNCIA DE UM FILTRO PASSA-FAIXA COM AMP. OP.\nGustavo Simas e André Mattos
.include D:\Usuário\Documents\GitHub\EEL7303\Laboratorios\LAB02\Modelos\LM741.MOD
;ac dec 101 10 100MEG
.four 50k V(vo)
.backanno
.end
